# 外币报表折算问题

提问人：29 岁 的德彪 时间：2022-01-10 14:08:18
请教陈版主，国内A公司和B公司共同投资在境外设立C公司，A公司出资 510 万美金，占比51%，B公司出资 490 万美金，占比49%，C公司属于A公司子公司；A公司记账本位币为人民币，C公司记账本位币为美元。假如1.1日A公司支付投资款时美元汇率为 6 ，A公司账面确认长期股权投资 3060 ；2.1日B公司汇款时汇率为6.2，子公司C分别于1.10日和2.10日收到投资款，收到投资款时汇率分别为6.3和6.4。问题： 1 、A公司编制合并报表时，C公司报表折算实收资本人民币金额是按照收到投资款时的汇率进行折算吗？ 2 、假如按照收到投资款时汇率折算，C公司折算的人民币报表中A公司与B公司的投资比例与投资约定差异如何处理和披露？ 3 、母公司确认的长期股权投资与子公司外币报表折算后的实收资本金额不一致，A公司合并报表抵消分录如何处理？
谢谢

回答人：chenyiwei
1 、外币报表折算时，子公司的资产、负债按期末即期汇率折算，权益项目（如实收资本）按形成日的历史汇率折算，差额调整其他综合收益。这个原则也同样适用于本案例。
2 、母公司确认的长期股权投资与子公司外币报表折算后的实收资本金额不一致，相应差额调整其他综合收益——外币折算差额。